臺灣新北地方法院刑事判決
110年度訴字第998號
公  訴  人  臺灣新北地方檢察署檢察官
被      告  陳鏈淙


                   
指定辯護人  本院公設辯護人姚孟岑  
上列被告因違反毒品危害防制條例案件，經檢察官提起公訴（11
0年度偵字第10772號），本院判決如下：
    主  文
陳鏈淙販賣第一級毒品，處有期徒刑拾伍年肆月。未扣案之犯罪
所得新臺幣陸萬捌仟元沒收，於全部或一部不能沒收或不宜執行
沒收時，追徵其價額。
    事  實
一、陳鏈淙明知海洛因係毒品危害防制條例第2條第2項第1款所
    定之第一級毒品，非經許可，不得持有、販賣，竟意圖營利
    ，基於販賣第一級毒品之犯意，於民國109年8月25日上午10
    時許，在新北市中和區安樂路居處，以新臺幣（下同）6萬8
    ,000元販賣海洛因1錢予范智能，並交付海洛因1錢予范智能
    ，嗣於同日收取范智能所交付之購毒價金6萬8,000元。
二、案經新北市政府警察局北投分局報告臺灣新北地方檢察署檢
    察官偵查起訴。
    理  由
壹、證據能力
一、按被告以外之人於審判外之言詞或書面陳述，除法律有規定
    者外，不得作為證據；又被告以外之人於審判外之陳述，雖
    不符同法第159條之1至第159條之4之規定，而經當事人於審
    判程序同意作為證據，法院審酌該言詞陳述或書面陳述作成
    時之情況，認為適當者，亦得為證據；而當事人、代理人或
    辯護人於法院調查證據時，知有第159條第1項不得為證據之
    情形，而未於言詞辯論終結前聲明異議者，視為有前項之同
    意，刑事訴訟法第159條第1項、第159條之5分別定有明文。
    查本案檢察官、被告陳鏈淙及其辯護人就本判決所引用被告
    以外之人於審判外之言詞或書面陳述之證據能力，於準備程
    序、審判期日中均不爭執其證據能力，且迄至言詞辯論終結
    前亦未聲明異議，本院審酌該等具有傳聞證據性質之證據製
    作時之情況，尚無違法不當及證明力明顯過低之瑕疵，應無
    不宜作為證據之情事，認以之作為本案之證據，應屬適當，
    依刑事訴訟法第159條之5之規定，認該等證據資料均有證據
    能力。
二、本判決所引用之非供述證據部分，與本案待證事實均有關連
    性，亦無證據證明係實施刑事訴訟程序之公務員以不法方式
    所取得，依刑事訴訟法第158條之4之反面解釋，當有證據能
    力，復於本院審理時，提示並告以要旨，使當事人及辯護人
    充分表示意見，自得為證據使用。至被告及其辯護人主張證
    人范智能、張育瑞於警詢時所為之證述無證據能力乙節，本
    院並未將上開證據引為認定被告有罪事實之證據，故就被告
    及其辯護人爭執上開證據之證據能力之有無，認無加審酌之
    必要，附此敘明。
貳、認定事實所憑之證據及理由
一、訊據被告固坦承有於上開時地交付第一級毒品海洛因1錢予
    范智能，惟矢口否認有何販賣第一級毒品犯行，辯稱：伊在
    109年8月25日當天先和真實姓名年籍不詳、綽號「藏哥」(
    下稱「藏哥」）之人購買海洛因1錢，但還未給付款項予「
    藏哥」，後來「藏哥」詢問伊毒品下落，並請伊將毒品交予
    范智能，因范智能已交付一半購毒款項予「藏哥」，之後伊
    就在上開時地交付海洛因1錢予「藏哥」，范智能亦未交付
    款項給伊，伊僅是轉讓海洛因予范智能云云。惟查：
　㈠被告有於上開時地交付第一級毒品海洛因1錢予范智能乙情，
    業據被告於警詢、偵訊及本院準備程序、審理時均坦承不諱
    （見偵字第10772號卷第41-43、109-112頁、本院卷第138-1
    39、364頁），核與證人范智能於偵訊及本院審理時所述相
    符（見偵字第10772號卷第182頁、本院卷第345-346頁），
    是此部分事實，可堪認定。
　㈡證人范智能於偵訊及本院審理時均證稱：伊在109年8月23日
　　前有至張育瑞位在新北市新莊區四維路之住處（下稱張育瑞
    住處），張育瑞問伊是否知道坦克（即被告），那裡有海洛
    因可以拿，他需要1錢海洛因，伊跟張育瑞說伊認識被告，
    伊就幫張育瑞詢問被告是否有1錢海洛因，被告說有，價格
    是6萬8,000元，張育瑞就說他要，並和伊約定8月24日到伊
    住處後一起去找被告，後來張育瑞沒到伊住處，8月25日早
    上張育瑞以電話請伊直接去找被告拿，伊就答應張育瑞，伊
    有問張育瑞是1錢都要嗎，張育瑞說是，伊就聯絡被告，出
    門去被告位在新北市中和區安樂路之居處拿1錢海洛因，當
    下伊沒有給被告錢，伊拿到海洛因後，就直接去張育瑞住處
    將海洛因交給張育瑞，張育瑞當下沒有跟伊反應海洛因重量
    有少的事情，亦未給伊錢，因為伊和張育瑞說還有事情要辦
    ，張育瑞就借伊車子，伊就趕時間先離開了，等伊把車子還
    給張育瑞，並想要跟張育瑞拿購買海洛因的錢，張育瑞就開
    始說海洛因品質差、重量不足之類的話，又說急著出門，伊
    就先離開了，後來被告跟伊追錢，伊就先到新北市中和區南
    山路向陳生琥借5萬元，加上伊原有的1萬8,000元，把6萬8,
    000元交給被告，但伊心裡不太高興，就有透過LINE傳訊息
    給張育瑞表達不開心，伊有和潘建寧抱怨張育瑞上開行為，
    8月26日被告有跟張育瑞拿8分之1錢海洛因，伊也不知道為
    何張育瑞要把被告跟張育瑞買海洛因的錢算在伊身上，原本
    6萬8,000元被張育瑞東扣西扣變成3萬7,000元，伊自認倒霉
    ，後來伊把陳生琥的帳戶帳號給潘建寧，請潘建寧叫張育瑞
    把錢直接匯給陳生琥，因為伊上述向陳生琥借5萬元，不足5
    萬元的部分，伊再自己還給陳生琥等語（見偵字第10772號
    卷第181-185頁、本院卷第341-361頁）。是依證人范智能所
    述，范智能因受張育瑞所託而至被告位在新北市安樂路居處
    向被告以6萬8,000元之價格購買海洛因1錢，范智能在109年
    8月25日至被告安樂路居處向被告拿取海洛因1錢，當場並未
    交付購毒價金予被告，嗣至張育瑞住處將該海洛因交予張育
    瑞，張育瑞亦未交付款項范智能，嗣張育瑞向范智能抱怨該
    海洛因之重量不足等問題，且被告向范智能催討款項，范智
    能因此向友人陳生琥借款5萬元加上自己持有之1萬8,000元
    ，於當日交付購毒價金6萬8,000元予被告，范智能因上開海
    洛因購買事宜與張育瑞發生爭執，經友人潘建寧協調，張育
    瑞以匯款3萬7,000元至范智能所給予之陳生琥之銀行帳戶方
    式交付購毒價金予范智能。而證人張育瑞於偵訊及另案法院
    審理時證稱：因為伊毒癮發作，伊就要范智能幫伊問毒品，
    范智能在109年8月25日有要伊和他一起去拿海洛因，但伊後
    來沒有去，之後當天范智能或被告拿海洛因1錢給伊，因為
    伊當下沒有錢，范智能幫伊先出購毒款項，事後伊才有用朋
    友的帳戶匯款給范智能，原本講好1海洛因6萬8,000元，但
    是范智能叫伊退8分之1海洛因給被告，伊就把8分之1之海洛
    因價格扣除，另外伊認為范智能給伊之海洛因重量少4分之1
    錢，伊又扣掉1萬7,000元，此外伊認為范智能給伊的海洛因
    已經稀釋過了，所以伊又扣掉7,000元，伊最後就給范智能3
    萬7,000元，伊就是因為這樣和范智能有金錢上糾紛等語（
    見偵字第1606號卷第247-251頁、本院訴字第271號卷第269-
    291頁）；證人潘建寧於警詢時證稱：伊在LINE上之暱稱為
    「潘建彣」，小范的LINE暱稱為「FAN」，伊與張育瑞在109
    年8月26日透過LINE對話，內容是張育瑞和一名暱稱「小范
    」之男子在109年8月25日購買海洛因，兩人為了交易的錢談
    不攏，伊就有幫忙處理他們之間毒品買賣糾紛，透過電話居
    中協調，海洛因是小范賣給張育瑞，數量是1錢，但實際拿
    到海洛因數量不到1錢，少4分之1（0.9公克），因為張育瑞
    和小范吵架，吵到後來張育瑞不想接小范電話，小范打給伊
    ，請伊居中協調這個毒品交易的金額，LINE對話中，小范意
    思是張育瑞向小范購買海洛因當時有講好，先拿海洛因1錢
    再給錢，1錢海洛因價格6萬8,000元，當時小范給的數量不
    足1錢，少4分之1，所以要扣掉1萬7,000元，又加上小范有
    欠張育瑞1萬4,000元，所以東扣西扣，最後張育瑞應該要給
    小范3萬7,000元，小范就傳送陳生琥在玉山銀行的帳戶帳號
    給伊，要伊請張育瑞將3萬7,000元匯入，後來張育瑞確實有
    匯款給小范等語（見偵字第1606號卷第71-74頁）。綜合證
    人張育瑞、潘建寧前揭證述，可知張育瑞曾委託范智能向被
    告以6萬8,000元購買海洛因1錢，范智能於109年8月25日向
    被告拿取海洛因後交予張育瑞，張育瑞未當場給付價金予范
    智能，嗣張育瑞與范智能因上開購買海洛因事宜諸如重量不
    足等問題起爭執，由潘建寧居中協調，嗣張育瑞給付3萬7,0
    00元購毒價金至范智能傳送予潘建寧之陳生琥之玉山銀行帳
    戶內，此情與證人范智能前揭證述關於其向被告購買海洛因
    之緣由、該海洛因交易經過相符。又觀諸范智能於8月25日
    上午9時20分許、10時4分許先後傳送「兄弟，是整個都要嗎
    ？」、「出門了」等訊息予張育瑞，嗣於同日又傳送「兄弟
    ，我不多說什麼，我已經什麼都沒有了，這是我最後的，也
    是等著還錢給人，我對你沒有防什麼，才會一頭把東西送來
    給你，希望你今天能將錢我，說真的賺的都是你的，我拿該
    給我的，大家兄弟才長久，請體諒我講這些話，畢竟我已經
    為此耗了一天，這與我們原先所講的已有所不同，希望你懂
    我的意思，我等你電話」、「我真的很不喜歡為這種事情在
    那邊爭執，該怎樣就怎樣不是嗎？行不行能不能都不要在事
    後爭辯，要不然一開始就別動，本該是一開始就該給我錢，
    至今我沒拿到半毛錢，請不要再讓我等」之訊息予張育瑞，
    於8月26日先後傳送「潘兄打擾你，我把阿瑞當朋友，他確
    從頭到尾話術我，弄到後來跟我見笑當生氣，嗆了3點會給
    我，結果現在電話不接訊息不回，你若當他朋友，就請勸勸
    他，不要拿自己生命安全開玩笑…」、「潘兄，不打擾你洗
    澡，你若當他是朋友，這件事就請你務必要介入插手幫他，
    如果你不想插手也沒關係，我不會勉強你，就這樣，你慢慢
    洗」、「（潘建寧：小范…他要給你多少）6萬8」、「是他
    找我，我去時都沒問題，他一頭全洗，說他有辦法給阿泰。
    然後故意叫我開他車去辦事，等到我回來，變成有問題，是
    你你會接受嗎」、「不行一開始別動，給人家全動了，把我
    支開後回來說不行，昨晚要走時說沒了，拿錢不是更該給我
    ，說我要錢急」、「拜託，本來一早就該給我的錢，到了晚
    上11點我還沒看到半毛錢」、「小潘，你問他是他找我的，
    還是我拜託他出，我就問他一開始見面有沒有拿錢給我？答
    案肯定是沒有嘛。沒有的話他是在哪邊少什麼4/1？又是在
    那邊不行什麼東西?又是誰准他動的？不行他是拿什麼拿，
    當下不要動還我嘛，他邊喊不行又把東西拿去。…被他先轉
    走了，好處也拿走了，也沒還我半毛，說我拗他，總之他什
    麼話都敢講，到笑死人了…」、「我一開始就說了，他見面
    有給我錢嗎？在那邊少什麼4-1，在那邊不行什麼？原本都
    沒問題，故意把車主動借我，然後回來變不行，誰知道我離
    開他動什麼手腳？好，我再退一步，就算不行他不要動嘛，
    還我就好，又在那邊出去救什麼救，結果呢？回來說沒救成
    ，但是也沒東西了，坦克要個4-1也沒有，只給8-1，我請問
    東西呢？他洗成2錢了，沒東西，那錢呢？好處他拿走了，
    還想要佔我便宜」、「（潘建寧：你不是要帳號給我嗎）玉
    山銀行0000000000000…戶名：陳生琥」等訊息予潘建寧（見
    偵字第1606號卷第97-100、105-111、114-140頁），以及張
    育瑞於8月26日下午3時4分許由LINE暱稱「億錡」之人匯款3
    萬7,000元至000-000000000000號帳戶內（即范智能透過LIN
    E傳送予潘建寧之陳生琥之帳戶帳號），有LINE對話擷圖在
    卷可查（見偵字第1606號卷第67-69、103頁），益徵范智能
    確有受張育瑞委託向被告以6萬8,000元之價格購買海洛因1
    錢，並於109年8月25日向被告拿取海洛因1錢後交予張育瑞
    ，嗣范智能與張育瑞因該海洛因之重量等問題發生爭執，由
    潘建寧居中協調後，張育瑞以匯款3萬7,000元至范智能指定
    之陳生琥之玉山銀行帳戶方式給付其購買海洛因之價金，可
    見證人范智能所為之前揭證述並非子虛，應屬可信。被告之
    辯護人固以證人范智能於本案偵訊、審理時及另案準備程序
    時關於本案係由何人與被告聯繫本案毒品交易事宜、以何方
    式與被告聯繫、張育瑞於109年8月25日未能同行找被告拿取
    海洛因等情之證述有所不一，而主張證人范智能所述不實等
    語，然證人范智能關於本案向被告購買海洛因之緣由、交易
    經過等主要事項於偵訊及本院審理時之證述並無不一，且與
    證人張育瑞、潘建寧所述相符，業如前述，自難以證人范智
    能就本案係何人、以何方式向被告聯繫、張育瑞未能一同拿
    取海洛因等可能因記憶淡忘之細節事項前後證述不一，遽認
    其所為之證述不可採信。又證人范智能證稱其係在109年8月
    25日上午10時許出門至被告新北市中和區安樂路居所拿取海
    洛因，於同日晚間7時至10時許向陳生琥借款等語，而證人
    范智能所持行動電話0000000000門號之上網基地台位置於10
    9年8月25日上午10時至11時間及同日晚間7時31分47秒至晚
    間11時間均未顯示該行動電話號碼之上網基地台位置（見他
    字卷第143頁），然此節僅無法證明證人范智能所在，尚無
    法據以此彈劾證人范智能之證言。又雖該行動電話號碼上網
    基地台位置於該日上午11時許、晚間7時許係在新北市新莊
    區，然此節與證人范智能證述其於同日10時前往新北市中和
    區安樂路居所、同日晚間7至10時間至新北市中和區向陳生
    琥借款等情，均有時間差，故前開證人范智能所持行動電話
    號碼上網基地台位置乙節，並不足以認定證人范智能證言不
    實。
　㈢被告固以前詞置辯，然「藏哥」與本案毒品交易無關，范智
    能亦未與「藏哥」聯絡等情，業據證人范智能於本院審理時
    證述明確（見本院卷第354-355頁），證人張育瑞另案於法
    院審理時亦證稱被告所述范智能幫被告代墊被告向「藏哥」
    購買之海洛因1錢之款項3萬元，嗣向被告拿取被告向「藏哥
    」購買之海洛因，並由范智能負責將被告積欠「藏哥」之剩
    餘價款3萬8,000元清償等情係屬不實（見本院訴字第271號
    卷第280頁）。復證人范智能於偵訊及本院審理時均證稱其
    因被告向其催討購毒款項，張育瑞又未交付購毒款項，遂於
    109年8月25日向友人陳生琥借款5萬元，加上自己所有之1萬
    8,000元現金親自交予被告等語（見偵字第10772號卷第183
    頁、本院卷第347-348頁），而觀諸范智能於109年8月25日
    下午傳送「…我已經什麼都沒有了，這是我最後的，也是等
    著還錢給人…」予張育瑞，向張育瑞表示其亦需將購毒款項
    交予他人，嗣在109年8月26日將陳生琥之玉山銀行帳號帳戶
    傳送予潘建寧，要求張育瑞將購毒款項直接匯至陳生琥之玉
    山銀行帳號帳戶內，而張育瑞嗣係將3萬7,000元款項匯款至
    范智能所給予之陳生琥之玉山銀行帳號帳戶內，與證人范智
    能前揭證述被告向其催討購毒款項，其因張育瑞未給付其款
    項，而與陳生琥借款5萬元等情相符，足徵范智能於109年8
    月25日向被告拿取海洛因1錢後，同日向陳生琥借款後即有
    將購毒價金6萬8,000元交予被告，被告前揭所辯並無可採。
    又按政府查緝販賣毒品犯行無不嚴格執行，且販賣毒品罪係
    重罪，若無利可圖，衡情一般持有毒品者，當不致輕易將持
    有之毒品交付他人。且販賣毒品乃違法行為，非可公然為之
    ，自有其獨特之販售路線及管道，亦無公定之價格，復可任
    意增減其分裝之數量，而每次買賣之價量，亦可能隨時依市
    場貨源之供需情形、交易雙方之關係深淺、資力、對行情之
    認知、可能風險之評估、查緝是否嚴緊，及購買者被查獲時
    供述購買對象之可能性風險評估等諸般事由，而異其標準，
    非可一概而論，是販賣之利得，誠非固定，縱使販賣之人從
    價差或量差中牟利方式互異，其意圖營利之非法販賣行為仍
    屬同一。又販賣利得，除經被告供明，或因帳冊記載致價量
    至臻明確外，確實難以究明。然一般民眾均普遍認知毒品價
    格非低、取得不易，且毒品交易向為政府查禁森嚴，一經查
    獲，並對販毒者施以重罰，衡諸常情，倘非有利可圖，殊無
    必要甘冒持有毒品遭查獲、重罰之極大風險，無端親至交易
    處所，或於自身住處附近交易毒品，抑或購入大量毒品貯藏
    ，徒招為警偵辦從事毒品販賣之風險。從而，除確有反證足
    資認定提供他人毒品者所為係基於某種非圖利本意之原委外
    ，通常尚難因無法查悉其買進、賣出之差價，而諉無營利之
    意思，或阻卻販賣犯行之追訴，以免知過坦承者難辭重典，
    飾詞否認者反得僥倖，反失情理之平。查海洛因係屬毒品危
    害防制條例第2條第2項第1款之第一級毒品，販賣該等毒品
    為我國檢警機關嚴予取締之重罪，而被告與范智能並非至親
    關係，倘非有利可圖，衡情被告不至於甘冒遭查緝法辦而罹
    重刑之風險而為本案販賣第一級毒品犯行，堪認被告係意圖
    營利而為本案販賣第一級毒品犯行。
二、綜上所述，被告所辯並無可採。本案事證明確，應依法論科
    。
參、論罪科刑
一、按海洛因係屬毒品危害防制條例第2 條第2 項第1款所列之
    第一級毒品。是核被告所為，係犯毒品危害防制條例第4 條
    第1 項販賣第一級毒品罪。被告販賣第一級毒品海洛因前之
    持有行為應為販賣第一級毒品海洛因犯行所吸收，不另論罪
    。
二、被告前因妨害自由案件，經本院以105年度訴字第939號判處
    有期徒刑6月，嗣經臺灣高等法院以106年度上訴字第777號
    撤銷原判決改判處有期徒刑5月確定；又因妨害公務案件，
    經本院以107年度審簡字第507號判處有期徒刑6月確定；又
    因持有第一級毒品，經本院以106年度審訴字第64號判處有
    期徒刑1年6月確定，上開案件嗣經本院以107年度聲字第409
    3號裁定應執行有期徒刑2年2月確定（下稱甲案）；又因施
    用毒品案件，經本院以107年審易字第897號判處有期徒刑5
    月確定（下稱乙案），甲乙兩案接續執行，於108年7月10日
    縮短刑期假釋出監，108年11月12日假釋執行完畢未經撤銷
    ，未執行之刑視為執行完畢等情，有臺灣高等法院被告前案
    紀錄表在卷可查，是被告於有期徒刑執行完畢後，5年以內
    故意再犯本案有期徒刑以上之本罪，符合累犯要件。然起訴
    書及公訴檢察官均未就被告之特別惡性及對刑罰反應力薄弱
    ，例如具體指出被告所犯前後數罪間之差異、再犯之原因、
    主觀犯意所顯現之惡性及其反社會性等各項情狀，俾法院綜
    合判斷被告有無因加重本刑致生所受刑罰超過其所應負擔罪
    責之情形，裁量是否加重其刑。是可認檢察官並不認為被告
    構成累犯有加重其刑予以延長矯正其惡性此一特別預防之必
    要，且為貫徹舉證責任之危險結果所當然，本院就被告是否
    因累犯加重其刑一節即不予調查。
三、按犯罪之情狀顯可憫恕，認科以最低刑度仍嫌過重者，得酌
    量減輕其刑，刑法第59條定有明文。所謂「顯可憫恕」，係
    指被告之犯行有情輕法重之情，客觀上足以引起一般人同情
    ，處以法定最低刑度仍失之過苛，尚堪憫恕之情形而言；又
    同為販賣毒品之人，其原因動機不一，犯罪情節未必盡同，
    或有大盤毒梟者，亦有中、小盤之分，甚或僅止於吸毒者友
    儕間為求互通有無之有償轉讓者亦有之，其販賣行為所造成
    危害社會之程度自屬有異，法律科處此類犯罪且法定最低本
    刑即無期徒刑以上，不可謂不重。於此情形，自非不可依客
    觀之犯行與主觀之惡性二者加以考量情狀，是否有可憫恕之
    處，而適用刑法第59條之規定酌量減輕其刑，期使個案裁判
    之量刑，能斟酌至當，符合比例原則。查被告本案販賣第一
    級毒品海洛因販賣之數量及獲取報酬與大量走私、販賣之毒
    梟有間，且販賣之對象僅范智能1人，而販賣第一級毒品之
    法定刑為死刑或無期徒刑，是縱處以法定最低刑度（即無期
    徒刑），相較被告本案販賣第一級毒品之情節，衡以一般社
    會觀念，尚有情輕法重之嫌，爰就被告本案犯行依刑法第59
    條規定酌減其刑。
四、爰以行為人之責任為基礎，審酌被告明知毒品對人體身心健
    康有莫大之戕害，無視政府對杜絕毒品犯罪之禁令，竟從事
    本案販賣第一級毒品犯行，戕害他人之身心健康，擴大毒品
    危害範圍，更加深對社會之危害，兼衡其就本案坦認犯罪事
    實之程度，及其販賣本案毒品之數量、所獲利益，暨其犯罪
    之動機、目的、手段、方式、素行，於本院審理時所陳之教
    育程度、家庭生活經濟狀況（見本院卷第365頁）等一切情
    狀，量處如主文所示之刑，以資懲儆。
五、按犯罪所得，屬於犯罪行為人者，沒收之；前二項之沒收，
    於全部或一部不能沒收或不宜執行沒收時，追徵其價額；宣
    告前2 條之沒收或追徵、有過苛之虞、欠缺刑法上之重要性
    、犯罪所得價值低微，或為維持受宣告人生活條件之必要者
    ，得不宣告或酌減之，刑法第38條之1 第1 項前段、第3 項
    及第38條之2 第2 項定有明文。查被告販賣本案毒品海洛因
    予范智能之未扣案犯罪所得6萬8,000元，如宣告沒收或追徵
    ，核無刑法第38條之2 第項所定過苛之虞，或有欠缺刑法上
    之重要性、犯罪所得價值低微或為維持受宣告人生活條件之
    必要等情形，應依刑法第38條之1 第1 項前段規定宣告沒收
    ，並依同條第3 項規定，於全部或一部不能沒收或不宜執行
    沒收時，追徵其價額。至於扣案之三星廠牌行動電話（含門
    號0000000000號SIM卡1張）、毒品咖啡包2包及施用器具1組
    （見偵字第10772號卷第7-17、21-27頁），尚乏積極事證證
    明與被告為本案販賣毒品犯行有關，爰均不予宣告沒收，併
    此敘明。
據上論斷，應依刑事訴訟法第299條第1項前段（依刑事裁判精簡
原則，僅記載程序法條文），判決如主文。
本案經檢察官林郁璇提起公訴，檢察官劉家瑜到庭執行職務。
中　　華　　民　　國　　111 　年　　7 　　月　　20　　日
                  刑事第九庭  審判長法　官  何燕蓉
　　　　　　　　　
　　　　　　　　　                  法  官  林米慧
　　　　　　　　　
　　　　　　　　　                  法  官  林翊臻
上列正本證明與原本無異。
如不服本判決，應於判決送達後20日內敘明上訴理由，向本院提
出上訴狀 (應附繕本) ，上訴於臺灣高等法院。其未敘述上訴理
由者，應於上訴期間屆滿後20日內向本院補提理由書「切勿逕送
上級法院」。
                                    書記官  郭佩瑜
　　　　　　　　　　　　　　　　　　　
中　　華　　民　　國　　111 　年　　7 　　月　　25　　日
附錄本案論罪科刑法條全文：
毒品危害防制條例第4條
製造、運輸、販賣第一級毒品者，處死刑或無期徒刑；處無期徒
刑者，得併科新臺幣3千萬元以下罰金。
製造、運輸、販賣第二級毒品者，處無期徒刑或10年以上有期徒
刑，得併科新臺幣1千5百萬元以下罰金。
製造、運輸、販賣第三級毒品者，處7年以上有期徒刑，得併科
新臺幣1千萬元以下罰金。
製造、運輸、販賣第四級毒品者，處5年以上12年以下有期徒刑
，得併科新臺幣5百萬元以下罰金。
製造、運輸、販賣專供製造或施用毒品之器具者，處1年以上7年
以下有期徒刑，得併科新臺幣1百50萬元以下罰金。
前五項之未遂犯罰之。